臺灣臺北地方法院刑事判決　　　　　　　93年度訴字第1261號
公　訴　人　臺灣臺北地方法院檢察署檢察官
被　　　告　甲○○
上列被告因違反毒品危害防制條例案件，經檢察官提起公訴（九
十三年度毒偵緝字第一五八號），本院判決如下：
    主    文
甲○○施用第一級毒品，累犯，處有期徒刑柒月。扣案如附表所
示之物沒收銷燬之。又施用第二級毒品，累犯，處有期徒刑捌月
。應執行有期徒刑壹年貳月。扣案如附表所示之物沒收銷燬之。
    犯罪事實
一、甲○○於民國九十三年五月四日，在其台北市○○區○○路
    三段三０三巷八號住處，施用第一級毒品海洛因（以下稱海
    洛因）、第二級毒品安非他命（以下稱安非他命）各一次。
    嗣於九十三年五月五日凌晨二時四十分許，為警在台北市○
    ○區○○路三段三０三巷九號前查獲其持有如附表所示之海
    洛因一包，並採集其尿液送驗發現有嗎啡陽性反應及安非他
    命陽性反應，而知上情。
二、案經台北市政府警察局文山第一分局移送台灣台北地方法院
    檢察署（以下稱台北地檢署）檢察官偵查起訴，甲○○於本
    院審理中，因傳喚、拘提無著，而由本院於九十三年十一月
    十二日發布通緝，嗣由警於九十三年十二月二十日緝獲甲○
    ○，而解送本院歸案審理。
    理    由
一、上述犯罪事實一之部分，有被告甲○○於前述時地為警查獲
    ，經警採集其尿液送驗發現有嗎啡陽性及安非他命陽性反應
    之濫用藥物檢驗報告一紙附卷足憑（台北地檢署九十三年毒
    偵字第一一四三號偵查卷第三頁參照），而被告為警查獲時
    所扣得之白粉一包，經鑑定結果，該包粉末係屬海洛因，此
    有法務部調查局所所出具之該局九十三年六月十日調科壹字
    第０二０００六四０八號鑑定通知書一紙附卷足憑（前開偵
    查卷第三十頁參照），且被告亦對前開犯罪事實於本院九十
    四年一月十二日審理時供承不諱（見本院當日審判筆錄），
    是依(一)前開濫用藥物檢驗報告及(二)扣案之海洛因等補強證據
    已足資擔保被告於本院審理中所為之上開任意性自白具有相
    當程度之真實性，而得使本院確信被告前述自白之犯罪事實
    確屬真實，從而依刑事訴訟法第一百五十六條第一項「被告
    之自白，非出於強暴、脅迫、利誘、詐欺、疲勞訊問、違法
    羈押或其他不正之方法，且與事實相符者，得為證據。」及
    同條第二項「被告之自白，不得作為有罪判決之唯一證據，
    仍應調查其他必要之證據，以察其是否與事實相符。」規定
    ，本院自得依被告前述自白及各該補強證據認定被告確有為
    前述施用海洛因及安非他命之犯行，本件事證明確，被告之
    犯行堪以認定。
二、核被告甲○○所為，係犯毒品危害防制條例第十條第一項之
    施用第一級毒品罪及同條第二項之施用第二級毒品罪。其所
    犯上開施用第一級毒品罪及施用第二級毒品罪二罪間，犯意
    各別，構成要件互異，應分論併罰。
三、查被告前於(一)八十九年二月間因犯過失傷害案件，經台灣高
    等法院判處有期徒刑四月確定，於八十九年三月二十一日易
    科罰金執行完畢；又於(二)八十九年七月間因犯施用安非他命
    ，違反毒品危害防制條例案件，經依本院以八十九年度毒聲
    字第一五二七號裁定送觀察、勒戒後，因無繼續施用毒品之
    傾向，而由台北地檢署檢察官以該署八十九年度毒偵字第一
    二六五號不起訴處分書為不起訴處分；(三)再於八十九年十月
    間，又因犯施用安非他命違反毒品危害防制條例案件，經依
    本院以八十九年度毒聲字第二五四二號裁定送觀察、勒戒後
    ，因有繼續施用毒品之傾向，由本院另以八十九年度毒聲字
    第二七六五號裁定令入戒治處所施以強制戒治一年（強制戒
    治期間於九十年十一月十二日期滿），並由本院於八十九年
    十二月間就其此部分犯行判處有期徒刑六月，判決確定後，
    於九十一年二月二十七日易科罰金執行完畢，以上有台灣高
    等法院被告全國前案紀錄表一份在卷可稽，被告於其所犯前
    開(一)、(三)二案件受有期徒刑執行完畢，五年內再犯本件以有
    期徒刑以上之上開二罪，均為累犯，均應依刑法第四十七條
    之規定加重其刑。
四、爰審酌被告前已因施用毒品，受有一次之觀察勒戒及一次之
    強治戒治，又再為本件犯行，顯見其未因前所受強制戒治處
    分而決心改過暨其智識程度、品行、犯後尚能坦承犯行犯後
    態度良好等一切情狀，本院認全程到庭實行公訴之檢察官於
    本院審理時，就被告施用第一級毒品部分對被告具體求處有
    期徒刑七月，另就被告施用第二級毒品部分對被告具體求刑
    有期徒刑八月，與被告本件之犯行相當，爰依檢察官之求刑
    ，對被告就其所犯上開二罪分別量處如主文所示之刑，並依
    刑法第五十一條第五款規定定應執行刑為有期徒刑一年二月
    。
五、扣案如附表所示之物，如前所述業經鑑驗明確為海洛因無誤
    ，應依毒品危害防制條第十八條第一項前段規定，不問屬於
    犯人與否，由本院諭知沒收銷燬之。
據上論斷，應依刑事訴訟法第二百九十九條第一項前段，毒品危
害防制條例第十條第一項、第二項、第十八條第一項前段，刑法
第十一條、第四十七條、第五十一條第五款，判決如主文。
本案經檢察官陳舒怡到庭執行職務
中　　華　　民　　國　　94　　年　　1 　　月　　17　　日
                  刑事第九庭審判長法　官　葉建廷
                                  法　官　林怡秀
                                  法　官　葉珊谷
以上正本證明與原本無異。
檢察官、被告如不服本判決，應於送達後十日內向本院提出上訴
狀。
                                  書記官  彭雅慧
中　　華　　民　　國　　94　　年　　1 　　月　　17　　日
附錄本案論罪科刑法條全文：
毒品危害防制條例第十條：
施用第一級毒品者，處六月以上五年以下有期徒刑。
施用第二級毒品者，處三年以下有期徒刑。
附表：
┌───┬─────┬───────┬────────────────┐
│編  號│  名    稱│  重        量│  扣  押  物  品  清  單  編  號│
├───┼─────┼───────┼────────────────┤
│　１  │  海洛因　│  淨重０．一七│  台灣台北地方法院檢察署九十三年│
│    　│          │  公克。　　　│  度青保管字第二七二號          │
└───┴─────┴───────┴────────────────┘
